# 软件著作权及书法著作权

提问人：zhengshen1212 时间：2019-12-06 18:00:47
请问软件著作权和书法著作权需要作为无形资产入账吗？企业有 200 多个软件著作权和 1 个书法著作权，都没有进入无形资产，不知是否需要加入无形资产。

回答人：chenyiwei
1 、上述著作权属于外购的，按外购的实际成本入账，确认无形资产。
2 、上述软件著作权属于自行开发形成的，应按照无形资产准则关于研发支出的规定核算，合理区分研究阶段和开发阶段，以及合理确定资本化的开始时点。对不符合资本化条件的支出，即使最终该项目研发成功，也不能再重新资本化计入无形资产成本。